臺灣桃園地方法院刑事判決
111年度審交易字第311號
公  訴  人  臺灣桃園地方檢察署檢察官
被      告  李智聖



上列被告因公共危險案件，經檢察官提起公訴（111年度偵字第1
7752號），被告就被訴事實為有罪陳述，本院裁定進行簡式審判
程序，判決如下：
    主  文
李智聖犯不能安全駕駛動力交通工具罪，處有期徒刑陸月，併科
罰金新臺幣拾參萬元，有期徒刑如易科罰金、罰金如易服勞役均
以新臺幣壹仟元折算壹日。　　
    事實及理由
一、本件犯罪事實及證據，除證據部分補充「被告李智聖於本院
    準備程序及審理時之自白」外，其餘均與臺灣桃園地方檢察
    署檢察官起訴書之記載相同，茲引用如附件。
二、論罪科刑
  ㈠核被告李智聖所為，係犯刑法第185 條之3 第1 項第1款之不
    能安全駕駛動力交通工具罪。
　㈡被告有如附件起訴書犯罪事實欄所載犯罪科刑，並於民國10
    8年2月5日徒刑執行完畢之紀錄，業經檢察官提出被告之刑
    案資料查註記錄表在案，且為被告所坦承(見本院卷第70頁)
    ，可認被告係於前案執行完畢5年內，故意再犯本案有期徒
    刑以上之罪，已合於刑法第47條第1 項所規定累犯之要件；
    檢察官並主張被告所犯均為同質性之犯罪，請本院依累犯之
    規定加重其刑。審酌被告前案所犯公共危險罪之保護法益與
    罪質類型與本案所為相同，足見被告未因前案之執行完畢而
    有所警惕，且被告自105年以來，已有4次（不含本次）酒後
    駕車經法院判刑之紀錄，又甫於110年12月13日因酒後駕車
    經本院以111年度桃交簡字第39號判處有期徒刑6月，併科罰
    金新臺幣10萬，於111年2月15日確定在案，未及1月即再犯
    本案，堪認被告主觀上有犯本罪之特別惡性或對刑罰之反應
    力薄弱等教化上之特殊原因，而有透過累犯加重之制度以達
    特別預防之目的，參照司法院大法官會議釋字第775 號解釋
    意旨，依本案犯罪情節，並無應量處法定最低刑度之情形，
    即使依累犯規定加重其法定最低本刑，亦不致使行為人所承
    受之刑罰超過其所應負擔之罪責，是加重最低法定本刑規定
    ，與罪刑相當原則尚無不符，爰依刑法第47條第1 項規定加
    重其刑。
　㈢爰以行為人之責任為基礎，審酌被告前已有酒後駕車經法院
    判刑之記錄（然前開構成累犯之前案紀錄部分，則不予重覆
    評價），足見被告明知酒精成分對人之意識控制能力具有不
    良影響，飲酒後會導致對週遭事物之辨識及反應能力較平常
    狀況薄弱，因而酒後駕車在道路上行駛，對往來之公眾及駕
    駛人自身皆具有高度危險性，詎其仍心存僥倖猶無照駕駛自
    用小客車上路，置往來用路者生命、身體及財產安全於危殆
    ，所為應予非難。惟念被告坦承犯行，態度尚可，兼衡其於
    本院審理中自述之犯罪動機、目的、工作、家庭生活狀況，
    以及其所駕駛動力交通工具種類以及查獲時吐氣酒精濃度為
    每公升0.47毫克之違反義務程度等一切情況，量處如主文所
    示之刑，並諭知有期徒刑如易科罰金、罰金如易服勞役之折
    算標準。
據上論斷，應依刑事訴訟法第273條之1第1項、第299條第1項前
段、第310條之2、第454條第2項，判決如主文。
本案經檢察官賴建如提起公訴，檢察官謝咏儒到庭執行職務。
中    華    民    國   111    年    10    月     4    日
                  刑事審查庭  法  官  李敬之   
以上正本證明與原本無異。
如不服本判決應於收受判決後20日內向本院提出上訴書狀，並應
敘述具體理由。其未敘述上訴理由者，應於上訴期間屆滿後20日
內向本院補提理由書(均須按他造當事人之人數附繕本)「切勿逕
送上級法院」。 
　　　　　　　　　　          書記官  陳俐蓉　　　　　　
中　　華　　民　　國　　111 　年　　10　　月　　4 　　日
中華民國刑法第185條之3
駕駛動力交通工具而有下列情形之一者，處3年以下有期徒刑，
得併科30萬元以下罰金：
一、吐氣所含酒精濃度達每公升零點二五毫克或血液中酒精濃度
    達百分之零點零五以上。
二、有前款以外之其他情事足認服用酒類或其他相類之物，致不
    能安全駕駛。
三、服用毒品、麻醉藥品或其他相類之物，致不能安全駕駛。
因而致人於死者，處3年以上10年以下有期徒刑，得併科2百萬元
以下罰金；致重傷者，處1年以上7年以下有期徒刑，得併科1百
萬元以下罰金。
曾犯本條或陸海空軍刑法第54條之罪，經有罪判決確定或經緩起
訴處分確定，於十年內再犯第1項之罪因而致人於死者，處無期
徒刑或5年以上有期徒刑，得併科3百萬元以下罰金；致重傷者，
處3年以上10年以下有期徒刑，得併科2百萬元以下罰金。
附件：
臺灣桃園地方檢察署檢察官起訴書
                                    111年度偵字第17752號
　　被　　　告　李智聖　
上列被告因公共危險案件，已經偵查終結，認應該提起公訴，茲
將犯罪事實及證據並所犯法條分敘如下：
　　　　　　犯罪事實
一、李智聖曾犯公共危險案件，經臺灣桃園地方法院以107年桃
    交簡字第1284號判處有期徒刑4月確定，於民國108年2月5日
    執行完畢。仍不知警惕，於111年3月8日20時許，在其住處
    飲用高粱酒後，明知飲酒後已達不得駕駛動力交通工具之程
    度，仍基於酒後駕駛動力交通工具之犯意，於翌（9）日0時
    15分許，自其住處駕駛車牌號碼000-0000號自用小客車上路
    ，嗣於同日0時30分許，行經桃園市蘆竹區南崁路1段與長榮
    路口，為警攔檢盤查，並測得吐氣所含酒精濃度達每公升0.
    47毫克。　　　
二、案經桃園市政府警察局蘆竹分局報告偵辦。
　　　　　　證據並所犯法條
一、上揭犯罪事實，業據被告李智聖於警詢時及偵訊中坦承不諱
    ，復有酒精測定紀錄表、桃園市政府警察局舉發違反道路交
    通管理事件通知單各1份在卷可稽，被告犯嫌堪以認定。
二、核被告李智聖所為，係犯刑法第185條之3第1項第1款之公共
    危險罪嫌。被告曾受有期徒刑之執行完畢，有本署刑案資料查
    註紀錄表可參，其於前案執行完畢後，5年以內故意再犯本件有
    期徒刑以上之罪，為累犯，請依刑法第47條第1項及參照大法
    官會議釋字第775號解釋意旨，審酌是否依刑法累犯規定加重
    其刑。
三、依刑事訴訟法第251條第1項提起公訴。
　  此　致
臺灣桃園地方法院
中　　華　　民　　國　 111　　年　　5 　　月　　6 　　日
　　　　　　　　　　　　　　　檢　察　官  賴建如
本件證明與原本無異　　　　　　　　　　　　　　　　　　　
中　　華　　民　　國　 111　　年　　5  　 月　　23 　 日
                              書  記  官  吳文惠